臺灣南投地方法院刑事裁定
111年度矚重訴字第1號
                                      111年度聲字第574號
公  訴  人  臺灣南投地方檢察署檢察官 
被      告  李鴻淵



選任辯護人  劉繼蔚律師（法扶律師）
            何俊龍律師（法扶律師）
聲請人  即
選任辯護人  蔡孟翰律師（法扶律師）
上列被告因殺人等案件，經檢察官提起公訴（111 年度偵字第47
10號、111 年度偵字第4760號、111 年度偵字第5225號、111 年
度偵字第5231號、111 年度偵字第5503號），本院裁定如下：
    主  文
李鴻淵自民國壹佰壹拾壹年拾壹月參拾日起，延長羈押貳月，並
禁止接見、通信。
解除禁止接見通信之聲請駁回。
    理  由
一、按羈押被告，偵查中不得逾2 月，審判中不得逾3 月。但有
　　繼續羈押之必要者，得於期間未滿前，經法院依第101 條或
　　第101 條之1 之規定訊問被告後，以裁定延長之。前項裁定
　　，除當庭宣示者外，於期間未滿前以正本送達被告者，發生
　　延長羈押之效力。延長羈押期間，偵查中不得逾2 月，以延
　　長1 次為限。審判中每次不得逾2 月，如所犯最重本刑為10
　　年以下有期徒刑以下之刑者，第一審、第二審以3 次為限，
　　第三審以1 次為限。刑事訴訟法第108 條第1 項前段、第 2
　　項前段、第5 項分別定有明文。次按，所謂羈押之必要性，
　　係由法院就具體個案，依職權衡酌是否有非予羈押顯難保全
　　證據或難以遂行訴訟程序者為準據。故有無羈押之必要性，
　　得否具保、責付、限制住居而停止羈押，均屬事實審法院得
　　自由裁量、判斷之職權，苟其此項裁量、判斷，並不悖乎通
　　常一般之人日常生活經驗之定則或論理法則，又於裁定書內
　　論敘其何以作此判斷之心證理由者，即不得任意指摘其為違
　　法（最高法院95年度台抗字第226 號裁定要旨參照）。
二、經查：
  ㈠被告李鴻淵因殺人等案件，經本院訊問後，坦承全部犯行，
　　依其自白、證人等之證述、扣案之槍彈、相驗屍體證明書、
　　刑事局鑑定書等卷證資料，足認被告涉犯槍砲彈藥刀械管制
　　條例第7 條第4 項之非法持有手槍罪、同條例第12條第4 項
　　之非法持有子彈罪、刑法第302 條之妨害自由罪、第271 條
　　第1 項之殺人罪、第320 條第1 項之竊盜罪、第271 條第 2
　　項、第1 項之殺人未遂罪等罪犯罪嫌疑重大，有羈押之原因
　　及必要，依刑事訴訟法第101 條第1 項第1 、2 、3 款、第
　　101 條之1 第1 項第2 款規定，自民國111 年8 月30日起予
　　以羈押、並禁止接見通信（見本院卷一第63、64、67頁），
　　業經核閱本院111 年度矚重訴字第1 號刑事卷宗無訛。
　㈡茲因被告之上開羈押期間即將屆滿（111 年8 月30日起至同
　　年11月29日止），經本院訊問後，被告坦承犯行，並表示希
　　望能夠見見家人（見本院卷二第348 頁）等語，依同前卷證
　　資料，以及被告於本院審理時之自白，認為其涉犯上述等罪
　　犯罪嫌疑重大。被告犯後竊取機車逃離現場，變換交通工具
　　，後藏匿於養生會館，足認為有逃亡之事實；所犯殺人、殺
　　人未遂罪為最輕本刑5 年以上有期徒刑之重罪，佐以其有上
　　開逃亡之事實，及關於槍彈取得之過程復有一再翻異其詞之
　　情形（先是稱撿到的、嗣改稱在網路上購買、又改稱是賴裕
　　隆介紹、後改稱賴裕隆有沒有叫賣家來我不知道，見111 年
　　度偵字第4710卷㈠第112 、240 頁、111 年度偵字第5225號
　　卷第93頁、本院卷一第60、293 頁），其就自己重罪部分勾
　　串證人之風險自是甚高，有相當理由認為有逃亡、勾串證人
　　之虞，均有羈押之原因。又因本案尚未進行審理、辯論終結
　　，更未判決確定，非予羈押被告、並禁止接見通信，顯難遂
　　行後續審判、執行程序。另權衡國家司法權之有效行使、社
　　會秩序及公共利益之維護、被告人身自由受限制之程度，認
　　對被告予以羈押，並禁止接見、通信，均屬適當、合乎比例
　　原則，具保、責付、限制住居等手段實難達成羈押並禁止接
　　見、通信之效果，仍有繼續羈押之必要，被告應自111 年11
　　月30日起，予以延長羈押2 月，並禁止接見、通信（第1 次
　　延長羈押）。
三、至於被告之辯護人蔡孟翰律師固以：被告所犯殺人等罪雖屬
　　重罪，惟被告係一時衝動，且就犯罪事實坦承不諱，亦無其
　　他共犯參與；坦承持有槍彈之事實，並對槍枝來源確實供述
　　，應無與共犯勾串之虞；況犯罪之槍枝已由檢警扣押，而無
    滅證之可能；同案被告賴裕隆目前亦被羈押，已有開庭接受
　　審理訊問，應無禁止接見通信之原因；被告涉犯殺人等罪，
　　勢將面臨漫長審理，對於被告身心狀況會有非常大的影響等
　　語，聲請解除禁止接見通信。然被告仍有羈押並禁止接見通
　　信之原因與必要，已如前述，關於槍彈取得之過程被告既有
　　上開一再翻異其詞之情形，其就自己重罪部分勾串證人之風
　　險自是甚高，即有相當理由認為其有勾串證人之虞，而有禁
　　止接見通信之必要，此與同案被告賴裕隆是否在押或禁見無
　　涉，解除禁止接見通信之聲請為無理由，應予駁回。
據上論斷，應依刑事訴訟法第108 條第1 項、第5 項，裁定如主
文。
中    華    民    國   111    年    11    月    21    日
                  刑事第五庭  審判長法  官    張國隆
                                    法  官    羅子俞
                                    法  官    施俊榮
以上正本證明與原本無異。
如不服本裁定，應於裁定送達後5 日內向本院提出抗告狀。
                                    書記官    張馨方
中    華    民    國   111    年    11    月    21    日